臺灣板橋地方法院刑事判決            100年度簡上字第812號
上  訴  人
即  被  告  李永祺
上列上訴人即被告因違反毒品危害防制條例案件，不服本院於中
華民國100 年8 月9 日以100 年度簡字第5248號所為之第一審判
決（聲請簡易判決處刑案號：100 年度毒偵字第4455號），提起
上訴，本院管轄之第二審合議庭判決如下：
    主      文
上訴駁回。
    事實及理由
一、本案經本院審理結果，認第一審以被告李永祺罪證明確，適
    用刑事訴訟法第449 條第1 項前段、第3 項、毒品危害防制
    條例第10條第2 項、刑法第41條第1 項前段、第38條第1 項
    第2 款等規定，並審酌被告前有多次施用毒品前科，仍不能
    戒除毒癮，再次漠視法令而為本案犯行，惟其施用毒品所生
    之危害，實以自戕身心健康為主，對於他人尚無明顯而重大
    之實害，兼衡其犯罪之動機、目的、手段，犯罪後坦承犯行
    之態度等一切情狀，量處有期徒刑4 月，如易科罰金，以新
    臺幣（下同）1,000 元折算1 日。又扣案之甲基安非他命吸
    食器1 組係被告所有，業經其供述明確（臺灣桃園地方法院
    檢察署100 年度毒偵字第1757號卷第9 頁反面、第30頁），
    依刑法第38條第1 項第2 款之規定，併予宣告沒收，其認事
    用法均無違誤，量刑亦屬妥適，應予維持。除更正被告施用
    第二級毒品之處所為「停放在新北市○○區○○路咖啡店外
    之汽車內」外，餘均引用原審判決書記載之事實、證據及理
    由（詳如附件）。
二、被告上訴意旨係以：「被告因違反毒品危害防制條例案件，
    經檢察官聲請簡易判決處刑，有期徒刑肆月（100 年度簡字
    第5248號），因不服判決提及（按應為「提起」）上訴，上
    訴原因理由後補」云云，並未敘述上訴之具體理由，或具體
    指摘原判決有何違法、不當之處。又按有關刑之量定，乃實
    體法上賦予法院得為自由裁量之事項，倘原審法院量刑未逾
    越法律所規定之範圍，又無濫用權限之情形，即不得任意指
    摘為違法。經查，被告於原審100 年8 月5 日調查訊問時業
    已自白犯罪（見原審卷第15頁背面），且其為警查獲後所採
    尿液，經送正修科技大學超微量研究科技中心以EIA 酵素免
    疫分析法初步檢驗，再以GC/MS 氣相層析質譜儀法確認檢驗
    結果，均呈甲基安非他命類陽性反應等情，亦有該中心100
    年4 月25日之編號R00-0000-000號尿液檢驗報告、桃園縣政
    府警察局被採尿人尿液暨毒品真實姓名與編號對照表各1 份
    在卷可憑（見臺灣桃園地方法院檢察署100 年度毒偵字第17
    57號卷第19頁、第43頁），足認被告於100 年4 月3 日凌晨
    1 時許，確有施用甲基安非他命之犯行，甚為明確。又原審
    業已審酌如前所載之被告犯罪後一切情狀，而判處被告有期
    徒刑4 月，如易科罰金，以1,000 元折算1 日，經核實屬允
    當，是被告空言指稱對原審判決不能甘服提起上訴云云，為
    無理由，應予駁回。
三、被告經合法傳喚，無正當理由未於審判期日到庭，有本院送
    達證書1 紙在卷可稽，爰依刑事訴訟法第455 條之1 第3項
    準用同法第371 條規定，不待其陳述，逕行判決。
據上論斷，應依刑事訴訟法第455 條之1 第1 項、第3 項、第36
8 條、第371 條、第373 條，判決如主文。
本案經檢察官郭峻豪到庭執行職務。
中    華    民    國   100    年    11    月    30    日
        刑事第十五庭  審判長法  官  劉元斐
                            法  官  方鴻愷
                            法  官  毛彥程
以上正本證明與原本無異。
不得上訴。
                            書記官  翁淑婷
中    華    民    國   100    年    12    月    1     日
附件：本院100年度簡字第5248號刑事簡易判決書1份。